lt-LT: Techninė įranga > Įrankiai > Obliai: Plokštieji obliai; Blokiniai obliai; Kreivalinijiniai obliai
es: Bricolaje > Herramientas > Cepillos carpinteros: Cepilladoras de banco; Cepilladoras de bloques; Cepilladoras de enrutador
pt-PT: Equipamento > Ferramentas > Desbastadores: Desbastadores de bancada; Desbastadores compactos; Tupia manual
zh-CN: 五金/硬件 > 工具 > 刨子: 台刨; 横纹刨; 平槽刨
pt-BR: Ferragens > Ferramentas > Plainas manuais: Tupia de mesa; Tupia de coluna; Tupia manual
ja: DIY用品 > 工具 > カンナ: ベンチプレーン; ブロックプレーン; ルータープレーン
fr: Quincaillerie > Outils > Rabots: Rabots d’établi; Rabots blocs; Rabots de routeur
hr-HR: Željezarija > Alati > Blanje: Stolne blanje; Rezne blanje; Blanje za utore
hu: Hardver > Szerszámok > Gyaluk: Asztali gyaluk; Blokkgyaluk; Útválasztó gyaluk
nb: Maskinvare > Verktøy > Håndhøvler: Sletthøvler; Blokkhøvler; Ruterhøvler
ro-RO: Feronerie > Unelte > Rindea: Rindea de masă; Rindea bloc; Rindea plană
it: Articoli di ferramenta > Utensili > Pialle: Piani da banco; Piani di blocco; Piani router
ko: 철물 > 도구 > 대패: 벤치 플레인; 블록 플레인; 라우터 플레인
de: Heimwerkerbedarf > Werkzeuge > Hobel: Bankhobel; Hirnholzhobel; Grundhobel
sk-SK: Náradie > Nástroje > Hoblíky: Stolové hoblíky; Blokové hoblíky; Hoblíky typu router
sv: Metallprodukter > Verktyg > Hyvlar: Bänkhyvlar; Blockhyvlar; Grundhyvel
pl: Sprzęt > Narzędzia > Heble: Heble stołowe; Strugi ręczne; Strugi wyżłabiaki
zh-TW: 硬體 > 工具 > 鉋刀: 桌上型鉋刀; 西式鉋刀; 開槽鋼刨
bg-BG: Железария > Инструменти > Рендета: Настолни рендета; Рендета за блокове; Рендета за фрезоване
tr: Hırdavat > Aletler > Planyalar: Tezgah Planyaları; Blok Planyaları; Yönlendirici Planyalar
th: ฮาร์ดแวร์ > เครื่องมือ > กบไสไม้: กบไสไม้ทั่วไป; กบไสไม้ขนาดเล็ก; กบเซาะร่อง
en: Hardware > Tools > Planes: Bench Planes; Block Planes; Router Planes
da: Isenkram > Redskaber > Høvle: Stationære høvle; Blokhøvle; Routerhøvle
vi: Phần cứng > Công cụ > Máy bay: Dụng cụ bào gỗ lớn; Dụng cụ bào gỗ nhỏ; Dụng cụ bào gỗ rãnh vuông
cs: Kutilství a řemeslo > Nářadí a nástroje > Hoblíky: Stolní hoblíky; Ruční hoblíky; Drážkovací hoblíky Kocour
fi: Rakentaminen > Työkalut > Höylät: Pöytähöylät; Lohkohöylät; Urahöylät
ru: Оборудование и технические изделия > Инструменты > Рубанки: Столярные рубанки; Торцевые рубанки; Рубанки-грунтубели
nl: Bouwmaterialen > Gereedschap > Schaven: Bankschaven; Blokschaven; Grondschaven
el: Υλικά κατασκευών > Εργαλεία > Εργαλεία λείανσης (Planes): Εργαλεία λείανσης πάγκου; Εργαλεία λείανσης τύπου block; Εργαλεία λείανσης με φρέζα
sl-SI: Gradbena oprema > Orodja > Obliči: Namizni obliči; Ročni obliči; Utorni obliči